# 请教陈版主关于政府补助的问题

提问人：chenfan420 时间：2021-01-13 19:53:00
企业投资养老项目，获得政府补助-建设补贴，该补贴是养老项目的床位数进行拨付，则该项政府补助应计入“其他收益”还是“营业外收入”科目？
准则中关于是否属于与企业日常活动有关，有两项判定标准：
一是政府补助补偿的成本费用是否属于营业利润之中的项目，如果属于，则该项政府补助与日常活动相关；
本企业用于设备购入及固定资产-房产的升级改造，全部计入固定资产科目。
二是二是该补助与日常销售等经营行为是否密切相关。本企业主业与养老无关，仅因为投资养老项目而取得此项建设补贴，目前暂无收益。
根据以上标准，是否应判定为与日常经营活动无关，计入“营业外收入”科目？谢谢！

回答人：chenyiwei
从政府补助准则的应用指南来看，现在对于“日常活动”的界定还是比较从宽的，这类情况可以计入其他收益。但要注意：这类补助很可能是与资产相关，因此要分年摊销计入其他收益，一般理解不应一次性计入。